臺灣板橋地方法院刑事判決
公　訴　人　臺灣板橋地方法院檢察署檢察官
被　　　告　戊○○
　　　　　　　　　　國民
上列被告因竊盜等案件，經檢察官提起公訴（93年度核退偵字第
564號），本院判決如下：
    主  文
本件免訴。
    理  由
一、公訴意旨略以：被告戊○○基於意圖為自己不法所有之概括
    犯意，先於民國93年1 月27日晚間11時許，由甲○○開設之
    臺北縣中和市○○路219 巷9 號幼稚園後門屋頂空隙進入該
    幼稚園內（侵入住宅部分未據告訴），徒手竊取甲○○所有
    之電腦主機8 台、電腦螢幕5 台、手提ＣＤ錄音機1 台等物
    ，得手後旋將竊得財物攜至臺北縣中和市○○路與南山路口
    ，以新臺幣（下同）7000元之價格，出售予明知上開物品均
    係贓物之同案被告乙○○（綽號小龍，所涉犯本件故買贓物
    罪嫌部分另由本院發布通緝，俟緝獲到案後再行審理）及真
    實姓名年籍不詳、綽號「阿新」之成年男子；復於93年3 月
    18日凌晨0 時許，在臺北縣中和市○○路○ 段131 巷應公廟
    前，趁丙○○熟睡未注意之際，徒手竊取丙○○所有之皮包
    1 個（內有丙○○
    等物），得手後復與「阿新」共同基於變造
    絡，由「阿新」將戊○○交付之個人照片換貼在竊得
    上後再交予戊○○，戊○○另將竊得之駕駛執照、健保卡棄
    置於不詳地點，現金4000元亦為其花用殆盡；繼於93年5 月
    22日晚間某時許，持客觀上具危險性而足供兇器使用之油壓
    剪，破壞臺北縣議員丁○○位於臺北縣中和市○○路203 巷
    10弄33號服務處鐵窗後，進入該服務處內（毀損及侵入住宅
    部分均未據告訴）竊取電腦螢幕2 台、桌上型電腦2 部、數
    位相機1 台、金飾戒指2 只、金鎖片2 個及金墜子1 個等物
    ，得手後另基於行使變造特種文書（起訴書誤載為公文書）
    之犯意，於同日晚間11時40分許，持前揭變造
    縣中和市○○路和中當舖，以1000元之價格，將金飾戒指2
    只、金鎖片2 個、金墜子1 個等物典當予該當舖不知情之負
    責人陳郁宏，足以生損害於丙○○、陳郁宏及戶政機關對於
    縣中和市○○路與南山路口，以10000 元之價格，出售予承
    續前揭故買贓物犯意之乙○○。嗣於93年7 月7 日上午11時
    許，經警持搜索票前往臺北縣中和市○○路637 巷17號5 樓
    執行搜索查獲，並在乙○○駕駛之車牌號碼Ｈ5 ─7063號自
    小客車內起獲甲○○遭竊之電腦主機1 台，因認被告戊○○
    涉犯刑法第320 條第1 項之竊盜罪、第321 第1 項第2 、3
    款之加重竊盜罪（即附表1 之編號1 、2 、3 犯行）及同法
    第216 條、第212 條之行使變造特種文書罪等罪嫌。
二、按案件曾經判決確定者，應諭知免訴之判決，並得不經言詞
    辯論為之，刑事訴訟法第302 條第1 款、第307 條分別定有
    明文。
三、經查本件被告戊○○所犯如附表1 編號1 、2 、3 所示之竊
    盜及加重竊盜犯行，及被告戊○○竊得丙○○國民
    ，與姓名年籍不詳綽號「阿新」之成年男子，共同基於變造
    特種文書之犯意，由被告戊○○提供其照片1 張交予綽號「
    阿新」之男子，由綽號「阿新」之男子將之換貼於丙○○之
    國民
    被告戊○○並於竊得如附表1 編號3 財物後，持前開變造之
    國民
    元之價格，典當竊得之金飾戒指2 只、金鎖片2 個、金墜子
    1 個，而行使之，足以生損害於丙○○、陳郁宏及戶政機關
    對於
    被告戊○○所犯其餘如附表2 所示之竊盜及加重竊盜犯行，
    業經本院於93年12月8 日以93年度訴緝字第138 號判決判處
    有期徒刑2 年，並應於刑之執行前令入勞動場所強制工作3
    年，該案經被告提起上訴後，業經臺灣高等法院於94年2 月
    15 日 以94年度上訴字第134 號判決駁回上訴，嗣於94年2
    月24 日 確定在案，有本院93年度訴緝字第138 號刑事判決
    、臺灣高等法院94年度上訴字第134 號刑事判決、臺灣高等
    法院94 年4月7 日院信刑新字第0940003452號函請臺灣高等
    法院檢察署依法執行之函文影本及被告戊○○之臺灣高等法
    院被告全國前案紀錄表各1 份附卷足稽。該案所認定部分被
    告犯行（即該案判決之附表編號5 、6 、7 所示之竊盜、加
    重竊盜犯行及該案判決所認定被告行使變造國民
    造文書犯行），與本案之被告犯罪時間、地點、行竊方法、
    竊得財物及被害人均為相同（即附表1 編號1 、2 、3 所示
    之竊盜、加重竊盜犯行及被告行使變造國民
    書犯行），兩者此部分顯係單純一罪之同一案件關係。是本
    件公訴意旨所指之被告竊盜、加重竊盜及偽造文書犯行，與
    前開確定判決所認定部分之被告竊盜、加重竊盜及偽造文書
    犯行，兩者間既有單純一罪之同一案件關係，本案自為前案
    確定判決效力所及。揆諸前揭法條，本案既經前案判決確定
    ，爰不經言詞辯論，逕為諭知免訴之判決。
據上論斷，應依刑事訴訟法第302 條第1 款、第307 條，判決如
主文。
中    華    民    國      94    年    4   月    21    日
                      刑事第十庭
                          審判長法  官  高  奕  驤
                                法  官  黃  若  美
                                法  官  曾  正  耀
以上正本證明與原本無異。
如不服本判決應於送達後10日內向本院提出上訴狀。
                                書記官  廖  舜  宜
中    華    民    國      94    年    4   月    21    日
附表一：
┌──┬─────┬──────┬───────┬──────┬────┬──────┐
│編號│ 犯罪時間 │ 犯罪地點   │ 行 竊 方 法  │竊 得 財 物 │被 害 人│所 犯 法 條 │
├──┼─────┼──────┼───────┼──────┼────┼──────┤
│一  │九十三年一│臺北縣中和市│從後門屋頂鑽進│電腦主機八臺│甲○○  │刑法第三百二│
│    │月二十七日│連城路二一九│，在破壞鋁門窗│、電腦螢幕五│        │十一條第一項│
│    │二十三時許│巷九號全晟幼│侵入屋內（侵入│臺、手提ＣＤ│        │第二款      │
│    │          │稚園        │部分未據告訴）│一台        │        │            │
├──┼─────┼──────┼───────┼──────┼────┼──────┤
│二  │九十三年三│臺北縣中和市│趁被害人躺於長│國民身分證、│丙○○  │刑法第三百二│
│    │月十八日凌│中山路二段一│椅上入睡竊偷取│駕照、全民健│        │十條第一項  │
│    │晨        │三一巷內（應│被害人皮包    │康保險卡、行│        │            │
│    │          │公廟）      │              │照、現金四千│        │            │
│    │          │            │              │餘元        │        │            │
├──┼─────┼──────┼───────┼──────┼────┼──────┤
│三  │九十三年五│臺北縣中和市│持客觀上具危險│電腦液晶螢幕│丁○○  │刑法第三百二│
│    │月二十三日│連城路二○三│性之油壓剪，將│二台、電腦主│        │十一條第一項│
│    │凌晨某時  │巷一○弄三三│上址後方之鐵窗│機二台、數位│        │第一款、第二│
│    │          │號丁○○服務│剪開後侵入屋內│相機一台    │        │款、第三款  │
│    │          │處          │              │            │        │            │
└──┴─────┴──────┴───────┴──────┴────┴──────┘
附表二：
┌──┬─────┬──────┬───────┬──────┬────┬──────┐
│編號│ 犯罪時間 │ 犯罪地點   │ 行 竊 方 法  │竊 得 財 物 │被 害 人│所 犯 法 條 │
├──┼─────┼──────┼───────┼──────┼────┼──────┤
│一  │九十二年六│臺北縣中和市│以自備機車鑰匙│車牌號碼ＧＪ│江林美月│刑法第三百二│
│    │月二十二日│安邦街一三○│一把竊取      │Ｂ─○三五機│        │十條第一項  │
│    │上午九時許│號前        │              │車一部      │        │            │
├──┼─────┼──────┼───────┼──────┼────┼──────┤
│二  │九十二年十│臺北縣中和市│趁車主機車鑰匙│車牌號碼ＭＣ│雷明和  │刑法第三百二│
│    │一月十七日│員山路八二巷│未取下竊取    │Ｖ─三五○機│        │十條第一項  │
│    │凌晨零時許│一號前      │              │車一部      │        │            │
├──┼─────┼──────┼───────┼──────┼────┼──────┤
│三  │九十二年十│臺北縣中和市│趁車主機車鑰匙│車牌號碼ＢＰ│張銘柔  │刑法第三百二│
│    │一月二十四│景新街六四巷│未取下竊取    │Ａ─一一五機│        │十條第一項  │
│    │日晚間八時│二號前      │              │車一部      │        │            │
│    │許        │            │              │            │        │            │
├──┼─────┼──────┼───────┼──────┼────┼──────┤
│四  │九十三年一│臺北縣中和市│以自備機車鑰匙│車牌號碼ＶＲ│陳淑櫻  │刑法第三百二│
│    │月二十一日│安邦街二號前│一把竊取      │Ｄ─九九六機│        │十條第一項  │
│    │晚間八時許│            │              │車一部      │        │            │
├──┼─────┼──────┼───────┼──────┼────┼──────┤
│五  │九十三年六│臺北縣中和市│由上址後方防火│螺絲起子二支│吳宏達  │刑法第三百二│
│    │月二十四日│泰和街四四巷│逃生窗侵入屋內│            │        │十一條第一項│
│    │晚間十時許│四二號二樓  │              │            │        │第一款、第二│
│    │          │            │              │            │        │款          │
└──┴─────┴──────┴───────┴──────┴────┴──────┘
